【裁判字號】    95,訴,389
【裁判日期】    950427
【裁判案由】    返還消費借貸款
【裁判全文】
臺灣板橋地方法院民事判決               95年度訴字第389號
原      告  台灣中小企業銀行股份有限公司
法定代理人  丁○○
訴訟代理人  甲○○
被      告  乙○○
            丙○○
上列當事人間請求返還消費借貸款事件，經本院於民國95年4月4
日言詞辯論終結，判決如下：
    主  文
被告應連帶給付原告新台幣佰零肆萬玖仟陸佰零捌元及自民國
九十四年九月五日起至清償日止，按年息百分之二點四四計算之
利息；並自民國九十四年十月六日起至清償日止，逾期六個月以
內者按上開利率百分之十，其超過六個月部分按上開利率百分之
二十加計違約金。
被告應連帶給付原告新台幣玖拾玖萬貳仟零伍拾伍元及自民國九
十四年九月五日起至清償日止，按年息百分之十一點一五五計算
之利息；並自民國九十四年十月六日起至清償日止，逾期六個月
以內者按上開利率百分之十，其超過六個月部分按上開利率百分
之二十加計違約金。
被告乙○○應給付原告新台幣陸萬陸仟壹佰玖拾元，及其中新
台幣陸萬貳仟捌佰肆拾柒元部分自民國九十五年二月二日起至清
償日止按約定利率百分之八點二五計算之遲延利息；並自民國九
十五年二月二日起第一個月新台幣壹佰元，第二個月新台幣佰
元，第三個月起至第六個月止每月各新台幣陸佰元計付之逾期手
續費。
訴訟費用由被告連帶負擔。
    事  實
甲、原告方面：
一、聲明：如主文所示。
二、陳述：
    (一)被告乙○○於94年7月27日邀同被告丙○○為連帶保證人
      向原告借得新台幣（下同）306萬元並簽訂房屋貸款契約
      ，該筆借款已逾期多日未依約繳款，迭經催討無效，被告
      乙○○對於原告銀行之借款共計3,049,608元並未為清償
      ，其借款經原告依該授信約定書第5條之規定，被告乙○
      ○已喪失分期清償之期限利益，其全部債務均視為到期，
      被告等自應負連帶給付責任，應連帶給付原告本金3, 049
      ,608 元 及自94年9 月5 日起至清償日止，按年息2.44%
      計算之利息；另逾期6 個月以內者按上開利率10% ，其超
      過6 個月部分按上開利率20% 加計違約金。
    (二)再被告乙○○於94年7 月27日邀同被告丙○○為連帶保證
      人向原告借得100 萬元整並簽訂房屋貸款契約，該筆借款
      已逾期多日未依約繳款，迭經催討無效，被告乙○○於原
      告銀行之借款共計992,055 元未為清償，其借款經原告依
      該授信約定書第5 條之規定，被告乙○○已喪失分期清償
      之期限利益，其全部債務均視為到期，被告等自應負連帶
      給付責任，應連帶給付原告本金992,055 元及自94年9 月
      5 日起至清償日止，按年息11.155% 計算之利息；另逾期
      6 個月以內者按上開利率10% ，其超過6 個月部分按上開
      利率20% 加計違約金。
    (三)又被告乙○○於94年7 月間向原告申請國際信用卡，並簽
      立國際信用卡約定條款，旋即持用原告核發之信用卡（卡
      號：0000000000000000）簽帳消費。詎料，被告乙○○自
      94年11月起即未依約按期繳款，該系爭信用卡經原告依約
      定條款第21條規定逕予停用，其全部債務均視為到期，並
      依該國際信用卡約定條款第15條之規定，被告乙○○未按
      給付原告各項帳款時，應依約定利率（現為8.25%）加 付
      遲延利息，並按月收取逾期手續費。經查，被告乙○○應
      給付原告消費款66 ,193 元及其中62,847元部分自95年2
      月2 日起至清償日止按約定利率8.25% 計算之遲延利息，
      並自95年2 月2 日起第1 個月100 元，第2 個月300 元，
      第3 個月起至第6 個月止每月600 計付之逾期手續費，惟
      迄未為清償，屢經催討均置若罔聞，嚴重侵害原告之權益
      甚鉅。
三、證據：提出授信約定書影本2紙、房屋貸款契約影本2份、電
    腦連線作業查詢單2紙、基準利率表2紙、信用卡申請書影本
    及信用卡約定條款各乙紙為證。
乙、被告方面：
    被告均未於言詞辯論期日到場，亦未提出書狀作何聲明或陳
    述。
    理  由
甲、程序方面：
一、按訴狀送達後，原告不得將原訴變更或追加他訴。但擴張或
    減縮應受判決事項之聲明者，不在此限，民事訴訟法第255
    條第1 項第3 款定有明文。本件原告起訴時，有關訴之聲明
    請求被告乙○○應給付原告66,193元及其中62,847元部分自
    民國95年2 月2 日起至清償日止按約定利率8.25% 計算之遲
    延利息，並自民國95年2 月2 日起至清償日止，按月計付逾
    期手續費600 元之部分，嗣於本院言詞辯論期日，就逾期手
    續費部分減縮聲明為自95年2 月2 日起第1 個月給付100 元
    ，第2 個月300 元，第3 個月起至第6 個月止每月各600 計
    付，揆諸上揭法律之規定，於法並無不合，應予准許。
二、本件被告均未於言詞辯論期日到場，經原告依民事訴訟法第
    38 5條第1 項之規定聲請一造辯論判決，而核無民事訴訟法
    第386 條所列各款情形，爰准依原告之聲請，由其一造辯論
    而為判決。
乙、得心證之理由：
一、原告主張之事實，已據其提出與所述相符之授信約定書影本
    2紙、房屋貸款契約影本2份、電腦連線作業查詢單2紙、基
    準利率表2紙、信用卡申請書影本及信用卡約定條款影本各
    乙紙為證。
二、按被告均已於相當時期受合法之通知，而於言詞辯論期日不
    到場，亦未提出準備書狀爭執者，依民事訴訟法第280 條第
    3 項規定，準用同條第1 項之規定，視同自認。本件被告均
    於言詞辯論期日前相當時期受合法通知，卻未於言詞辯論期
    日到場，又未提出準備書狀爭執，自應依法視為對原告主張
    之事實自認，則自足認為原告前述主張之事實為真實。
三、則按稱消費借貸者，謂當事人一方移轉金錢或其他代替物之
    所有權於他方，而約定他方以種類、品質、數量相同之物返
    還之契約；借用人應於約定期限內，返還與借用物種類、品
    質、數量相同之物，民法第474 條第1 項、第478 條前段分
    別定有明文。再數人負同一債務，明示對於債權人各負全部
    給付之責任者，為連帶債務；連帶債務之債權人，得對於債
    務人中之一人，或數人，或其全體，同時或先後請求全部或
    一部之給付，民法第272 條第1 項、第273 條第1 項亦分別
    規定明確。
四、從而，原告主張依消費借貸及連帶債務之法律關係，訴請被
    告連帶清償借款並按約定利率計算之利息及違約金、手續費
    ，即屬正當，應予准許。
五、結論：本件原告之訴為有理由，依民事訴訟法第385 條第1
    項前段、第78條、第85第2項，判決如主文。
中    華    民    國    95    年    4     月    27    日
                  民事第三庭    法  官  邱靜琪
以上正本係照原本作成
如對本判決上訴，須於判決送達後20日內向本院提出上訴狀
中    華    民    國    95    年    4     月    27    日
                                書記官  白俊傑


司法院資訊處製作；財團法人民間司法改革基金會備份。
